臺灣高等法院臺中分院刑事裁定　
110年度聲字第2894號
聲  請  人  臺灣高等檢察署臺中檢察分署檢察官
受  刑  人  俞迪




上列聲請人因受刑人數罪併罰有二裁判以上，聲請定其應執行之
刑（聲請案號：110年度執聲字第1361號），本院裁定如下：
    主  文
俞迪因犯如附表所示各罪所處之刑，應執行有期徒刑柒年肆月。
    理  由
一、聲請意旨略以：受刑人俞迪因詐欺等數罪，先後經判決確定
    如附表。數罪中雖有刑法第50條第1項但書所列情形，惟受
    刑人已請求檢察官聲請定應執行刑，應依刑法第50條第2項
    、第53條、第51條第5款規定，定其應執行之刑，爰依刑事
    訴訟法第477條第1項聲請裁定等語。
二、按數罪併罰，分別宣告其罪之刑，如宣告多數有期徒刑者，
    於各刑中之最長期以上，各刑合併之刑期以下，定其刑期，
    但不得逾30年，刑法第51條第5款定有明文。次按有刑法第5
    0條第1項但書情形，受刑人請求檢察官聲請定應執行刑者，
    依第51條規定定之，刑法第50條第2項亦有明文。末次按法
    律上屬於自由裁量之事項，並非概無法律性之拘束。自由裁
    量係於法律一定之外部性界限內（以定執行刑言，即不得違
    反刑法第51條之規定），使法官具體選擇以為適當之處理；
    因此在裁量時，必須符合所適用之法規之目的。更進一步言
    ，須受法律秩序之理念所指導，此亦即所謂之自由裁量之內
    部性界限。關於定應執行之刑，既屬自由裁量之範圍，其應
    受此項內部性界限之拘束，要屬當然（最高法院80年台非字
    第473號判例意旨參照）。
三、經查，受刑人因詐欺等數罪，經本院判處如附表所示之刑，
    有該案件判決書及臺灣高等法院被告前案紀錄表附卷可稽。
    而受刑人所犯上開各罪，有刑法第50條第1項但書所列之不
    得併合處罰情事，惟經受刑人依刑法第50條第2項規定請求
    檢察官向本院聲請合併定應執行刑，此有「臺灣臺中地方檢
    察署刑法第50條第1項但書案件是否請求定應執行刑調查表
    」在卷可稽。本院審核相關案卷及受刑人之意見，考量自由
    裁量之範圍應受內部性界限之拘束及不利益變更禁止原則，
    避免本件定應執行刑後反較定應執行刑之前更不利於受刑人
    ，復審酌受刑人所犯各罪之犯罪時間、犯罪態樣、侵害法益
    種類及責任非難程度等一切情狀，爰定其應執行刑如主文所
    示。
據上論斷，應依刑事訴訟法第477條第1項，刑法第50條第2項、
第53條、第51條第5款，裁定如主文。
中　　華　　民　　國　　110 　年　　11　　月　　30　　日
            刑事第五庭    審判長法　官  鄭  永  玉
　　　　　　　　　　　　        法　官  卓  進  仕
　　　　　　　　　　　　　      法　官  許  文  碩  
以上正本證明與原本無異。
如不服本裁定，應於收受送達後5日內向本院提出抗告書狀（須
附繕本）。因疫情而遲誤不變期間，得向法院聲請回復原狀。

                                書記官  林  育  萱
　　　　　　　　　　　　　　　　
中　　華　　民　　國　　110 　年　　11　　月　　30　　日
　　　　
附表：受刑人俞迪定應執行刑案件一覽表
 編          號           1          2          3  罪          名  詐欺 詐欺 詐欺   宣    告    刑  有期徒刑1年1月 (44次) 有期徒刑1年2月 (14次) 有期徒刑1年3月 (3次）   犯  罪  日  期  104/11月中旬、104/11月中旬、104/11月中旬、104/11月間、104/11/13、14/11月間、104/11/13、104/12/01、104/12/02、104/11/14、、104年間、104/11月下旬、104/10/02、104/11月間、104/11月間、104/11月間、104/11/12、104/11月中、104/11月間、104/11月間、104/12/01、104/10/16、104/10/16、104/10/16、104/10/16、104/10/16、104/11/03、104/11/03、104/11/04、104/11/04、104/11/03、104/11/02、104/11/02、104/11/02、104/11/12、104/11/12、104/11/12、104/11/12、104/11/26、104/11/25、104/11/27、104/11/27、104/11/13、104/12/02 104/11/24、104/11/24、104/12/01、104/11/25、104/10/10、104/10/16、104/10/17、104/10/16、104/10/16、104/11/04104/11/16、104/11/28、104/11/29、104/12/01 104/11/24、104/11/16、104/11/13  偵查(自訴)機關年  度  案  號  臺中地檢104年度偵字第29791號等 臺中地檢104年度偵字第29791號等 臺中地檢104年度偵字第29791號等 最  後  事實審 法    院 中高分院 中高分院 中高分院  案    號 110年度上訴字第554號、第564號 110年度上訴字第554號、第564號 110年度上訴字第554號、第564號  判決日期 110/08/18  110/08/18  110/08/18  確  定  判  決 法    院 中高分院 中高分院 中高分院  案    號 110年度上訴字第554號、第564號 110年度上訴字第554號、第564號 110年度上訴字第554號、第564號  判    決確定日期 110/09/22 110/09/22 110/09/22 是否為得易科罰金、社勞之案件          否         否         否 備           註  臺中地檢110年度執字第11702號（編號1至7已定應執行有期徒刑7年2月） 臺中地檢110年度執字第11702號（編號1至7已定應執行有期徒刑7年2月） 臺中地檢110年度執字第11702號（編號1至7已定應執行有期徒刑7年2月） 
 編          號           4          5          6  罪          名  詐欺 詐欺 詐欺   宣    告    刑  有期徒刑1年4月 (5次) 有期徒刑1年5月  有期徒刑1年6月 (3次)  犯  罪  日  期  104/11/13、104/10/27、104/11/19、104/11/20、104/11/27 104/11/23 104/11/13、104/11/18、104/11/23  偵查(自訴)機關年  度  案  號  臺中地檢104年度偵字第29791號等 臺中地檢104年度偵字第29791號等 臺中地檢104年度偵字第29791號等 最  後  事實審 法    院 中高分院 中高分院 中高分院  案    號 110年度上訴字第554號、第564號 110年度上訴字第554號、第564號 110年度上訴字第554號、第564號  判決日期 110/08/18  110/08/18  110/08/18  確  定  判  決 法    院 中高分院 中高分院 中高分院  案    號 110年度上訴字第554號、第564號 110年度上訴字第554號、第564號 110年度上訴字第554號、第564號  判    決確定日期 110/09/22 110/09/22 110/09/22 是否為得易科罰金、社勞之案件          否         否         否 備           註  臺中地檢110年度執字第11702號（編號1至7已定應執行有期徒刑7年2月） 臺中地檢110年度執字第11702號（編號1至7已定應執行有期徒刑7年2月） 臺中地檢110年度執字第11702號（編號1至7已定應執行有期徒刑7年2月） 
 編          號           7          8          9  罪          名  詐欺 偽造文書 偽造文書   宣    告    刑  有期徒刑7月 有期徒刑4月 有期徒刑4月  犯  罪  日  期  104/11/21 104/11/15 104/11/22  偵查(自訴)機關年  度  案  號  臺中地檢104年度偵字第29791號等 臺中地檢104年度偵字第29791號等 臺中地檢104年度偵字第29791號等 最  後  事實審 法    院 中高分院 中高分院 中高分院  案    號 110年度上訴字第554號、第564號 110年度上訴字第554號、第564號 110年度上訴字第554號、第564號  判決日期 110/08/18  110/08/18  110/08/18  確  定  判  決 法    院 中高分院 中高分院 中高分院  案    號 110年度上訴字第554號、第564號 110年度上訴字第554號、第564號 110年度上訴字第554號、第564號  判    決確定日期 110/09/22 110/09/22 110/09/22 是否為得易科罰金、社勞之案件          否         是         是 備           註  臺中地檢110年度執字第11702號（編號1至7已定應執行有期徒刑7年2月） 臺中地檢110年度執字第11703號 臺中地檢110年度執字第11703號